Minutes et répertoires du notaire Antoine GAULTIER, 9 juillet 1643 - 4 avril 1663 (étude III)
Archives nationales
- Minutes de Antoine GAULTIER, janvier 1643 - décembre 1662; MC/ET/III/573 - MC/ET/III/639
  - Minutes. 1650, janvier - 1650, mars, janvier 1650 - mars 1650; MC/ET/III/587
    - SUYNE (Jean de) greffier de la traite domaniale au bureau général d'Amiens § Protestation par Jean de SUYNE contre Le Roux, agent du fermier coulonne, au sujet des droits et profits de sa charge, 7 mars 1650; MC/ET/III/587
      Suyne, Jean de
    - GORRE (Thomas) marchand épicier dt rue la Poterie et Carrefour Guillori § Bail par Jean et Marie TONDREAU à Thomas GORRE d'une partie de maison rue Saint-Martin pour 3 ans et 220 l.t. de loyer par an, 7 mars 1650; MC/ET/III/587
      bail; Gorre, Thomas
    - AMIENS § Protestation au sujet des droits et profits des charges de controleur et greffier de la traite domaniale au bureau général d'Amiens, 7 mars 1650; MC/ET/III/587
      protêt
    - Bail. TONDREAU, Jean. TONDREAU, Marie. GORRE, Thomas, 7 mars 1650; MC/ET/III/587
      bail; Tondreau, Jean; Tondreau, Marie; Gorre, Thomas,
    - Apprentissage. MICHELET, Jean. CAILLE, Claude., 8 mars 1650; MC/ET/III/587
      contrat d'apprentissage; Michelet, Jean; Caille, Claude
    - MICHELET (Jean) § Contrat d'apprentissage de Jean MICHELET, du grand Bureau des Pauvres, chez Claude CAILLE, maître tissutier rubanier, 8 mars 1650; MC/ET/III/587
      contrat d'apprentissage; Michelet, Jean
    - HOPITAL DU Saint-ESPRIT EN GREVE § Réception d'Alain Simon DANGE, orphelin, à HOPITAL DU Saint-ESPRIT EN GREVE, 8 mars 1650; MC/ET/III/587
    - HOPITAL DU Saint-ESPRIT EN GREVE § Réception de Jean Marchant, orphelin à HOPITAL DU Saint-ESPRIT EN GREVE, 8 mars 1650; MC/ET/III/587
    - HOPITAL DU Saint-ESPRIT EN GREVE § Bail par HOPITAL DU Saint-ESPRIT EN GREVE à André BUNET maître paveur à Paris, d'une maison rue des Gravilliers pour 6 ans et 450 l. t. de loyer par an, 8 mars 1650; MC/ET/III/587
    - BUREAU DES PAUVRES § Contrat d'apprentissage de Jean MICHELET, du Grand Bureau des Pauvres, chez Claude CAILLE, maître tissutier rubanier, 8 mars 1650; MC/ET/III/587
    - CAILLE (Claude) maître tissutier rubanier au bailliage Sainte- Geneviève du Mont dt à Saint-Marcel les Paris, rue François § Contrat d'apprentissage de Jean Michelet du Grand Bureau des Pauvres, chez Claude CAILLE, 8 mars 1650; MC/ET/III/587
      contrat d'apprentissage; Caille, Claude
    - BUNET (André) maître paveur dt rue des Gravilliers § Bail par l'hôpital au Saint-Esprit en Crève à André BUNET d'une maison rue des Gravilliers pour 6 ans et 450 l. t. de loyer par an, 8 mars 1650; MC/ET/III/587
      bail; Bunet, André
    - DANGE (Alain Simon) § Réception d'Alain Simon DANGE, orphelin, à l'hôpital au Saint-Esprit en Grève, 8 mars 1650; MC/ET/III/587
      Dange, Alain Simon
    - rétrocession. COURTIN, Pierre. BRETON, Charles., 8 mars 1650; MC/ET/III/587
      cession; Courtin, Pierre; Breton, Charles
    - Réception. MARCHAND, Jean. ESPRIT., 8 mars 1650; MC/ET/III/587
      Marchand, Jean; Esprit (M.)
    - Réception. DAUGE, Alain-Simon. ESPRIT., 8 mars 1650; MC/ET/III/587
      Dauge, Alain Simon; Esprit (M.)
    - Bail. ESPRIT. BRUNET, André., 8 mars 1650; MC/ET/III/587
      bail; Esprit (M.); Brunet, André
    - articles de mariage reconnus. DUMESNIL, Nicolas. PERROT, Perrette., 9 mars 1650; MC/ET/III/587
      Dumesnil, Nicolas; Perrot, Perrette
    - PERROT (Perrette) § Contrat de mariage de Nicolas du MESNIL, commis de l'extraordinaire des guerres et de Perrette PERROT, 9 mars 1650; MC/ET/III/587
      contrat de mariage; Perrot, Perrette
    - SAINT CHERON (Marie de) veuve d'Hiérosme de Brogelonne conseiller du roi, trésorier général de l'ordinaire des guerres § Plusieurs actes portant transport de rente, 9 mars 1650; MC/ET/III/587
      transport de droits; Saint Cheron, Marie de
    - MESNIL (Nicolas du) Commis de l'extraordinaire des Guerres § Contrat de mariage de Nicolas du MESNIL et de Perrette PERROT, 9 mars 1650; MC/ET/III/587
      contrat de mariage; Mesnil, Nicolas du
    - BRAGELONGNE (Louis de) conseiller du roi, trésorier général de l'ordinaire des guerres § Transport de rentes par Louis NOYER à Louis de BRAGELONGNE, 9 mars 1650; MC/ET/III/587
      transport de droits; Bragelongne, Louis de (....-1667)
    - BRAGELONGNE (Hierosme de) Conseiller du roi en ses conseils trésorier de l'ordinaire des guerres époux de Marie de Saint-Cheron § Transport par Louis NOYER à Louis de Brogelonne d'une rente à lui cédée par Marie de Saint-Cheron, veuve de Hierosme de BRAGELONGNE, 9 mars 1650; MC/ET/III/587
      transport de droits; Bragelongne, Jérôme de (15..-1678)
    - Transport. SAINT-CHERON (de), Marie. NOYER, Louis., 9 mars 1650; MC/ET/III/587
      cession; Saint-Cheron (de), Marie; Noyer, Louis
    - Transport. SAINT-CHERON (de), Marie. CARRE, Jean., 9 mars 1650; MC/ET/III/587
      cession; Saint-Cheron (de), Marie; Carre, Jean
    - Transport. NOYER, Louis. BRAGELONGNE (de), Louis., 9 mars 1650; MC/ET/III/587
      cession; Noyer, Louis; Bragelongne, Louis de
    - Déclaration. CARRE, Jean. NOYER, Louis., 9 mars 1650; MC/ET/III/587
      déclaration; Carre, Jean; Noyer, Louis
    - Constitution. LEMESNAGER, Guillaume. PERNET, Guillaume., 11 mars 1650; MC/ET/III/587
      constitution de rente; Lemesnager, Guillaume; Pernet, Guillaume
    - Vente. ROBERT, Jeanne. CHARPENTIER, Michel., 12 mars 1650; MC/ET/III/587
      acte de vente; Robert, Jeanne; Charpentier, Michel
    - Constitution. CHARPENTIER, Jean. CHAPELLE, Perrette., 13 mars 1650; MC/ET/III/587
      constitution de rente; Charpentier, Jean; Chapelle, Perrette
    - REAUBOURG (Marguerite) veuve d'Augustin Cruillin, maître des oeuvres, gardes et ayant charge des fontaines de Paris § Quittance de 4269 l. t pour le rachat de 200 l. t. de rente constituée par Marguerite REAUBOURG à Mathurin MACHAULT, 13 mars 1650; MC/ET/III/587
      quittance; Reaubourg, Marguerite
    - CHARPENTIER (Jean) conseiller et secrétaire du Roi et de ses finances dt rue Saint-Antoine § Constitution de rente par Jean CHARPENTIER, 13 mars 1650; MC/ET/III/587
      constitution de rente; Charpentier, Jean
    - Bail. POULLY (de), Nicolas. POULLY (de), Jean. TRESNEAU, Jean, 14 mars 1650; MC/ET/III/587
      bail; Poully (de), Nicolas; Poully (de), Jean; Tresneau, Jean,
    - TRENEAU (Jean) maître maréchal dt rue du Temple § Bail par Nicolas de POULLY et Jean de POULLY à Jean TRENEAU des 2/3 d'une maison rue de la Tixeranderie pour 6 aud et 220 l.t de loyer par an, 14 mars 1650; MC/ET/III/587
      bail; Treneau, Jean
    - POULLY (Nicolas de) maître maréchal à Paris demeurant rue de la Harpe § Bail par Nicolas de POULLY et Jean de POULLY, trésorier des finances du duc d'Orléans à Jean TRENEAU, du 2/3 d'une maison rue de la Tixeranderie, pour 6 ans et 220 l. t par an, 14 mars 1650; MC/ET/III/587
      bail; Poully, Nicolas de
    - POULLY (Jean de) trésorier des finances du duc d'Orléans dt rue du Temple § Bail par Nicolas de POULLY et Jean de POULLY à Jean TRENEAU des 2/3 d'une maison rue de la Tixeranderie pour 6 ans et 220 l. t. de loyer par an, 14 mars 1650; MC/ET/III/587
      bail; Poully, Jean de
    - MOREAU (Louis) sieur de Boisrousseau abbé des abbayes N.D. de Brilherbault et Saint-Jean d'orbestier § Ratification du contrat de rente passé par Pierre BESSY, au profit de Louis MOREAU, 14 mars 1650; MC/ET/III/587
      Moreau, Louis
    - CHASTOURU (Jeanne) femme de Pierre BESSY § Ratification du contrat de rente passé par Pierre BESSY au profit de Louis MOREAU, Sieur de BOISROUSSEAU, abbé des abbayes Notre-Dame de Bril Herbault et de Saint-Jean d'Orbestier, 14 mars 1650; MC/ET/III/587
      ratification; Chastouru, Jeanne
    - Abbaye Saint-Jean d'Orbestier § Ratification du contrat de rente passé par Pierre BESSY, au profit de Louis MOREAU, sieur de Boitrousseau abbé des abbayes ND de Brilherbault et Abbaye Saint-Jean d'Orbestier, 14 mars 1650; MC/ET/III/587
      ratification
    - Abbaye Notre-Dame de Brilherbault § Ratification du contrat de rente passé par Pierre Bessy, au profit de Louis Moreau, sieur de Boisrousseau abbé des abbayes Saint-Jean d'Orbestier et Abbaye Notre-Dame de Brilherbault, 14 mars 1650; MC/ET/III/587
    - Ratification. CHATOURU (de), Jeanne.., 16 mars 1650; MC/ET/III/587
      ratification; Chatouru, Jeanne de
    - Mariage. DUMESNIL, Nicolas. PERROT, Perrette., 18 mars 1650; MC/ET/III/587
      contrat de mariage; Dumesnil, Nicolas; Perrot, Perrette
    - PERROT (Perette) dt rue de la Vannerie § Mariage de Perette PERROT, fille de défunt Christophe PERROT, écuyer, sieur de la Vallée et de Martine BUCHET, sa femme, avec Nicolas DUMESNIL, commis à l'extraordinaire des guerres, 18 mars 1650; MC/ET/III/587
      contrat de mariage; Perrot, Perette
    - DUMESNIL (Nicolas) commis à l'extraordinaire des guerres dt rue des Carneaux § Mariage de Nicolas DUMESNIL, fils de défunt Guillaume DUMESNIL, maître écrivain juré à Paris et d'Anne BARBEREAU, sa femme avec Perette PERROT, 18 mars 1650; MC/ET/III/587
      contrat de mariage; Dumesnil, Nicolas
    - Constitution. CHUJORANT, Louis.., 20 mars 1650; MC/ET/III/587
      constitution de rente; Chujorant, Louis
    - ANJORANT (Louis) seigneur de Claix, conseiller du roi au Parlement de Rouen demeurant rue du Chaulme § Constitution de rente par Louis ANJORANT, 20 mars 1650; MC/ET/III/587
      constitution de rente; Anjorant, Louis
    - Constitution. FREMIN, François. GUILLART, Etienne., 21 mars 1650; MC/ET/III/587
      constitution de rente; Fremin, François; Guillart, Etienne
    - Bail. PANNE, Jean. Chargeurs et déchargeurs du port Saint-Paul., 22 mars 1650; MC/ET/III/587
      bail; Panne, Jean
    - Port Saint-Paul communauté des jurés chargeurs et déchargeurs de marchandises § Bail à Guillaume LE MESNAGER, procureur Syndic de la Port Saint-Paul, pour 3 ans et 108 l. t. de loyer par an, d'une salle Basse dans une maison quai des Célestins, destinée à servir de bureau à ladite communauté, 22 mars 1650; MC/ET/III/587
    - LE MESNAGER (Guillaume) procureur syndic de la communauté des jurés chargeurs et déchargeurs de marchandises au Port Saint-Paul § Bail à Guillaume LE MESNAGER d'une salle basse dans une maison quai des Célestins, destinée à servir de bureau à ladite communauté, pour 3 ans et moyennant 108 lt de loyer par an, 22 mars 1650; MC/ET/III/587
      bail; Le Mesnager, Guillaume
    - Communauté des jurés chargeurs et déchargeurs de marchandises au Port Saint-Paul § Bail à Guillaume LE MESNAGER, procureur syndic de la Communauté des jurés chargeurs et déchargeurs de marchandises au Port Saint-Paul d'une salle base sur le devant d'une maison quai des Alestins destinée à Servir de bureau à ladite Communauté, 22 mars 1650; MC/ET/III/587
    - Quittance. MAHAULTH, Mathurin. HURET, Grégoire., 23 mars 1650; MC/ET/III/587
      quittance; Mahaulth, Mathurin; Huret, Grégoire
    - GRAVEUR ET DESSINATEUR ORDINAIRE DU ROI HURET (Gregoire) dt rue Saint-Jacques § Quittance de 4269 l. t payées par. .. à Mathurin MACHAULT pour le rachat de 200 l. t de rente constituée par Marguerite REAUBOURG, veuve d'Augustin GUILLIN à Mathurin Machault, 23 mars 1650; MC/ET/III/587
      quittance; Huret, Gregoire; Machault, Mathurin; Reaubourg, Marguerite; Guillin, d'Augustin
    - GUILLIN (Augustin) Maître des oeuvres, garde et ayant charge des fontaines de Paris § Quittance de 4269 l.t. pour le rachat de 200 l.t. de rente constituée par Marguerite REAUBOURG, veuve de. .. à Mathurin MACHAULT, 23 mars 1650; MC/ET/III/587
      quittance; Guillin, Augustin
    - MACHAULT (Mathurin) contrôleur au greffe de la cour de Parlement à Paris demeurant rue du Cimetière § Quittance de 4269 l.t pour le rachat de 200 l.t de rente constituée par Marguerite REAUBOURG, veuve d'Augustin GUILLIN à Mathurin MACHAULT., 23 mars 1650; MC/ET/III/587
      quittance; Machault, Mathurin
    - Titre nouvel. GRILLART, Jean. Hôpital du Saint-Esprit., 24 mars 1650; MC/ET/III/587
      titre nouvel; Grillart, Jean
    - RICHARD (Jean) huissier de la Maréchaussée de France dt rue des Coquilles § Vente par Jean-Baptiste de LA BONNE à Jean RICHARD de l'office de premier huissier audiencier de l'artillerie de France, moyennant 100 l.t, 24 mars 1650; MC/ET/III/587
      acte de vente; Richard, Jean
    - OFFICE DE PREMIER HUISSIER AUDIENCIER DE L'ARTILLERIE DE FRANCE § Vente par Jean-Baptiste de LA BONNE à Jean RICHARD, huissier de la Mauchausser de France de l'office de PREMIER HUISSIER AUDIENCIER DE L'ARTILLERIE DE FRANCE moyennant 100 l.t, 24 mars 1650; MC/ET/III/587
    - LA BONNE (Jean-Baptiste de) premier exempt du Grand prevot general de Champagne dt rue Jean de l'Espine § Vente par Jean-Baptiste de LA BONNE à Jean RICHARD, huissier de la Maréchaussé de France de l'office de premier huissier audiencier de l'artillerie de France moyennant 100 l.t., 24 mars 1650; MC/ET/III/587
      acte de vente; La Bonne, Jean-Baptiste de
    - Vente d'office. DELABONNE, Jean-Baptiste. RICHARD, Jean., 24 mars 1650; MC/ET/III/587
      acte de vente; Delabonne, Jean-Baptiste; Richard, Jean
    - désistement. JOLY, Jean. PETIT, Jean., 27 mars 1650; MC/ET/III/587
      renonciation; Joly, Jean; Petit, Jean
    - ORFÈVRE PETIT Jean, marchand dit rue Darnétal § Désistement par Jean SOLLY, vigneron de son acquisition d'1/2 quartiée de vignes à Chennevilles sur Marne, ensuite de la demande en retrait lignage faite par. .., 27 mars 1650; MC/ET/III/587
      Petit, Jean; Solly, Jean
    - PETIT (Jean) marchand orfèvre dt rue Darnetal § Désistement par Jean JOLLY, vigneron de son acquisition d'1/2 quartier à vignes à Chennevieres sur Marne, ensuite de la demande en retrait lignager faite par .., 27 mars 1650; MC/ET/III/587
      Petit, Jean
    - TROCHU (Catherine) § Mariage de Jean HULIN, bourgeois de Paris dt rue Jean de l'Epine, avec Catherine TROCHU fille de défunt Jean TROCHU, maître tailleur d'habits et de Marie VERY, veuve en premières noces de Jean TROCHU et en 2/es/ noces de Nicolas LEFEBVRE, 27 mars 1650; MC/ET/III/587
      contrat de mariage; Trochu, Catherine
    - HULIN (Jean) bourgeois de Paris dt rue Jean de l'Espine § Mariage de Jean HULIN, fils de défunt Nicolas HULIN, juré porteur de charbon et de Claude CHAUFFET, avec Catherine TROCHU, 27 mars 1650; MC/ET/III/587
      contrat de mariage; Hulin, Jean
    - Mariage. HUTIN, Jean. TROCHU, Catherine., 27 mars 1650; MC/ET/III/587
      contrat de mariage; Hutin, Jean; Trochu, Catherine
    - Vente. FROYER, Pierre. SILVESTRE, Nicolas., 28 mars 1650; MC/ET/III/587
      acte de vente; Froyer, Pierre; Silvestre, Nicolas
    - HORLOGER (compagnon) FROYER (Pierre) § vente, 28 mars 1650; MC/ET/III/587
      acte de vente; Froyer, Pierre
    - HORLOGER FROYER (Jean) compagnon. .. demeurant rue de la Savaterie § Vente par. .. du 1/4 par indivis d'une maison sise rue des Précheurs à Nicolas SILVESTRE, pour 600 l.t, 28 mars 1650; MC/ET/III/587
      acte de vente; Froyer, Jean; Silvestre, Nicolas
    - BRODEUR-CHASUBLIER PILNESTRE (Nicolas) § vente, 28 mars 1650; MC/ET/III/587
      acte de vente; Pilnestre, Nicolas
    - FROYER (Pierre) compagnon horloger § vente par .. à Nicolas Silvestre maître brodeur, chasublier, 28 mars 1650; MC/ET/III/587
    - FROYER (Jean) compagnon horloger dt rue de la Savaterie § Vente par .. à Nicolas SILVESTRE, maître brodeur chasublier, au 1/4 par indivis d'une maison rue des Prêcheurs pour 600 l. t, 28 mars 1650; MC/ET/III/587
      acte de vente; Froyer, Jean
    - SILVESTRE (Nicolas) maître brodeur chasublier dt rue des Precheurs § Vente par Jean FROYER, compagnon horloger, dt rue de la Savaterie, du 1/4 par indivis d'une maison rue des Prêcheurs pour 600 l. t, 28 mars 1650; MC/ET/III/587
      acte de vente; Silvestre, Nicolas
    - Accord. THIERRY, Daniel. BUFFETEAU, Jean., 29 mars 1650; MC/ET/III/587
      accord; Thierry, Daniel; Buffeteau, Jean
    - MARBREUR DE PAPIER SAINTE-MARIE Jean de dit au Mont Saint-Hilaire § Réception à l'Hôpital du Saint-Esprit en Cuive de Didier Dubreuil, orphelin fils d'Antoine Dubreuil, marchand libraire, en présence de. .., 29 mars 1650; MC/ET/III/587
      Sainte-Marie, Jean de; Dubreuil, Didier; Dubreuil, d'Antoine
    - TRONIN (Pierre) marchand libraire dt au Mont Saint-Hilaire § Réception à l'hôpital du Saint-Esprit au Grève de Didier Aubreuil, orphelin, fils d'Antoine Dubreuil, en présence de Pierre TRONIN, 29 mars 1650; MC/ET/III/587
      Tronin, Pierre
    - SANTENY § Echange de prés et terres à SANTENY entre l'Hôpital du Saint-Esprit-en-Grève et Louis Godron, seigneur de Santeny, 29 mars 1650; MC/ET/III/587
    - SAINTE-MARIE (Jean de) marbreur de papier dt au Mont Saint-Hilaire § Réception à l'Hôpital du Saint-Esprit en Crève de Didier Dubreuil, orphelin, fils d'Antoine Dubreuil, libraire en présence de Jean de SAINTE-MARIE, 29 mars 1650; MC/ET/III/587
      Sainte-Marie, Jean de
    - LIBRAIRE DUBREUIL (Jacques) marchand dt au Mont Saint-Hilaire § Réception à l'hôpital du Saint-Esprit-en-Grève de Didier Dubreuil, orphelin fils d'Antoine DUBREUIL, marchand libraire, en présence de Jacques DUBREUIL, 29 mars 1650; MC/ET/III/587
      Dubreuil, Jacques
    - LIBRAIRE DU BREUIL (Antoine) marchand .. + § Récéption à l'hôpital du Saint-Esprit en cuvé de Didier du Breuil, orphelin fils de Antoine DUBREUIL, 29 mars 1650; MC/ET/III/587
      Libraire Du Breuil, Antoine
    - LIBRAIRE TRONIN (Pierre), marchand dt au Mont Saint-Hilaire § Réception à l'hôpital du Saint-Esprit en Crève de Didier Dubreuil, orphelin, fils d'Antonie Dubreuil, en présence de Pierre TRONIN, 29 mars 1650; MC/ET/III/587
    - GODRON (Louis de) seigneur de Santeny Conseiller, maître d'hôtel ordinaire du roi Contrôleur Général de la maison de Son altesse royale § Echange avec l'hôpital du Saint-Esprit-en-Grève de terres et près sis à Santeny, 29 mars 1650; MC/ET/III/587
      échange; Godron, Louis de
    - HOPITAL DU Saint-ESPRIT EN GREVE § Titre nouvel par HOPITAL DU Saint-ESPRIT EN GREVE à Charles BRULART, conseiller et aumônier du roi, abbé de Joyenval, pour le paiement des cens et rentes sur une maison rue des Lombards, appartenant à HOPITAL DU Saint-ESPRIT EN GREVE en la censive de ladite abbaye, 29 mars 1650; MC/ET/III/587
    - HOPITAL DU Saint-ESPRIT EN GREVE § Echange de biens sis à Santeny avec Louis Godron, Seigneur de Santeny conseiller et maître d'hôtel ordinaire du Roi, 29 mars 1650; MC/ET/III/587
    - DUBREUIL (Jacques) marchand libraire dt au Mont Saint-Hilaire § Réception à l'hôpital du Saint-Esprit en Cure de Didier Dubreuil, orphelin, fils d'Antoine Dubreuil, marchand libraire, en présence de Jacques DUBREUIL, 29 mars 1650; MC/ET/III/587
    - DUBREUIL (Antoine) + marchand libraire § Réception à l'hôpital au Saint-Esprit en Cuve de Didier Dubreuil, orphelin fils de Antoine DUBREUIL, 29 mars 1650; MC/ET/III/587
      Dubreuil, Antoine
    - ABBAYE DE JOYENVAL § Titre nouvel par l'hopital au Saint-Esprit-en-Grève à l'ABBAYE DE JOYENVAL, pour le paiement des cens et rentes sur une maison rue des lombards, appartenant audit hopital en la censive de l'ABBAYE DE JOYENVAL, 29 mars 1650; MC/ET/III/587
    - Titre nouvel. Hôpital du Saint-Esprit. BRUSLART, Charles., 29 mars 1650; MC/ET/III/587
      titre nouvel; Bruslart, Charles
    - Réception. DUBREUIL, Didier. Hôpital du Saint-Esprit., 29 mars 1650; MC/ET/III/587
      Dubreuil, Didier
    - Échange. Hôpital du Saint-Esprit. GODRON (de), Louis., 29 mars 1650; MC/ET/III/587
    - Apprentissage. TRAVERSIER, Marie. NOBLET, Marguerite., 29 mars 1650; MC/ET/III/587
      contrat d'apprentissage; Traversier, Marie; Noblet, Marguerite
    - Apprentissage. DARRAS, Martin. GUILLART, Etienne., 31 mars 1650; MC/ET/III/587
      contrat d'apprentissage; Darras, Martin; Guillart, Etienne
    - GUILLART (Etienne) Maître barbier chirurgien dt rue de la Mortellerie § Contrat d'apprentissage pour Martin d'Aras. chez Etienne GUILLART, 31 mars 1650; MC/ET/III/587
      contrat d'apprentissage; Guillart, Etienne
    - Vente. JOUBIN, Nicolas. LOMBARD, Richard., 31 mars 1650; MC/ET/III/587
      acte de vente; Joubin, Nicolas; Lombard, Richard
    - Vente. MAUMERQUE, Robert. BRIGANT., 31 mars 1650; MC/ET/III/587
      acte de vente; Maumerque, Robert; Brigant
    - ARAS (Martin d') § Contrat d'apprentissage pour Martin d'ARAS chez Etienne GUILLART, maitre barbier chirurgien, 31 mars 1650; MC/ET/III/587
      contrat d'apprentissage; Aras, Martin d'
    - BARBIER CHIRURGIEN (Apprentissage) § Contrat d'apprentissage pour Martin d'Aras chez Etienne GUILLART maître BARBIER CHIRURGIEN, 31 mars 1650; MC/ET/III/587
    - BRULART (Charles) conseiller et aumônier du roi abbé de Joyenval § Titre nouvel par l'hôpital du Saint-Esprit en crève à Charles BRULART, pour le paiement des cens et rentes sur une maison rue des combards, appartenant audit hôpital, en la censive de l'abbaye de Joyenval, 29 mai 1650; MC/ET/III/587
      titre nouvel; Genlis, Charles Brulart de (1628-1714)
    - LEGRAS (Jean) écuyer, sieur de Veicheval dt rue Michel le Comte § Obligation de 1500 l. t. par Jean LEGRAS et maître François VANEL envers Charles VANEL, 23 janvier 1655; MC/ET/III/587
      obligation; Legras, Jean
    - VANEL (M/e/ François) conseiller du roi au Parlement de Rouen demeurant rue des Blancs Manteaux § Obligation de 1500 l.t. par maître François VANEL et Jean LEGRAS, écuyer, sieur de VIECHEVAL envers Charles VANEL, 29 janvier 1655; MC/ET/III/587
      obligation; Vanel, M/e/ François
  - Minutes. 1650, avril - 1650, juillet, avril 1650 - juillet 1650; MC/ET/III/588
    - CHALLUMEAU (Louise) § Réception de Louise CHALLUMEAU, orpheline, fille d'Antoine Challumeau et de Perrette de Brye, à l'Hôpital du Saint-Esprit en grève, 26 avril 1606; MC/ET/III/588
      Challumeau, Louise
    - LEBON (Antoine) tapissier à Paris demeurant au marché du Temple rue Neuve Saint-Louis § bail de meubles par. .. à Marguerite Delessan, femme de François Le Roux, 11 mai 1640; MC/ET/III/588
      bail; Lebon, Antoine
    - ARQUEBUSIER (maitre) BERNIQUET (Balthazar) ep. Francois MIGNARD § Quittance, 26 mars 1650; MC/ET/III/588
      quittance; Berniquet, Balthazar
    - Obligation. BELLANGREVILLE(de), Jean. FOURNYER, Michel., 1er avril 1650; MC/ET/III/588
      obligation; Bellangreville, Jean de; Fournyer, Michel
    - FOURNYER (Michel) Conseiller du roi es eaux et forets au siège de la table de maison du Palais à Paris § Obligation de 200 l. t. envers Michel FOURNYER, 1er avril 1650; MC/ET/III/588
      obligation; Fournyer, Michel
    - Quittance. ALLAIX, François. DELAISTRE, Jean., 3 avril 1650; MC/ET/III/588
      quittance; Allaix, François; Delaistre, Jean
    - BOUDART (Claude) veuve de Charles LE LAICTIER, conseiller du roi, trésorier payeur de la gendarmerie de France, contrôleur général du taillon en la généralité de Paris § Vente par Claude BOUDART de biens sis au faubourg Saint-Marcel, 3 avril 1650; MC/ET/III/588
      acte de vente; Boudart, Claude
    - Vente. BAUDART, Jean. LECHERE, Laurent., 5 avril 1650; MC/ET/III/588
      acte de vente; Baudart, Jean; Lechere, Laurent
    - LE LAICTIER (Charles) conseiller du roi, trésorier payeur de la gendarmerie de France, contrôleur général du tailleur en la généralité de Paris § Vente par Claude BOUDART, veuve de Charles LE LAICTIER, de biens sis au fauxbourg Saint-Marcel, 5 avril 1650; MC/ET/III/588
      acte de vente; Le Laictier, Charles
    - Quittance. CHEMINANT, Julien. MORIENCOURT (de), Charles., 6 avril 1650; MC/ET/III/588
      quittance; Cheminant, Julien; Moriencourt (de), Charles
    - GRAVEUR ET DESSINATEUR ORDINAIRE DE LA MAISON DU ROI HUROT (Grégoire) dt rue Saint-Jacques § Rachat par. .. au Monastère de l'Annoncade, aux couvents et hôpitaux de la charité Notre Dame et de la Roquette de rentes constitués sur sa maison rue de la Savonnerie, 6 avril 1650; MC/ET/III/588
      Hurot, Grégoire